臺灣高等法院民事裁定　　　　　　　　　100年度抗字第444號
抗　告　人　柏杉國際有限公司
法定代理人　徐阿金
代　理　人　陳威智律師
上列抗告人因與相對人台灣劍橋服飾有限公司等人間支付命令事
件，聲明異議，對於中華民國100年3月3日臺灣臺北地方法院100
年度訴字第951號所為裁定提起抗告，本院裁定如下：
    主  文
原裁定廢棄。
    理  由
一、本件抗告人之抗告意旨略以：伊公司營業所雖設在「台北市
    ○○○路5段1之7號11樓（下稱忠孝東路處所）」，但伊公
    司之實際營業所係在「台北市○○路180巷66弄24號3樓」（
    即伊法定代理人之住所，下稱吉林路處所），故伊係於民國
    （下同）99年12月6日始收受原法院99年度司促字第28169號
    支付命令（下稱系爭支付命令），並於同年12月15日對該支
    付命令，聲明異議，並未逾法定不變期間。而原法院不查，
    逕以忠孝東路處所之大廈管理委員會管理員於99年11月24日
    收受系爭支付命令，即已生合法送達之效力為由，認伊於99
    年12月15日聲明異議已逾期為由，裁定駁回伊之異議，顯屬
    違誤，求予將原裁定廢棄等語。
二、按送達於應受送達人之住居所、事務所或營業所行之，對於
    法定代理人之送達，亦得於當事人本人之事務所或營業所行
    之，民事訴訟法第136條第1、3項分別定有明文。查法院有
    否將訴訟文書或裁判書合法送達當事人，為法院應依職權調
    查之事項。
三、經查，相對人前於99年11月15日向原法院聲請對抗告人公司
    發支付命令，雖經原法院准許並向忠孝東路處所為支付命令
    之送達，因未晤本人而於99年11月24日交與受僱人春秋大廈
    管理委員會警衛室李敬明受領，有送達證書在卷可憑（原法
    院司促字第28169號卷第43頁）。但依抗告人公司提出之房
    屋租賃契約所載，抗告人係向新觀念商務中心有限公司租賃
    忠孝東路處所，實際營業地址：「同負責人戶籍地（按即：
    台北市○○路180巷66弄24號3樓）」，租賃契約第七條並約
    定無需繳交大樓管理費、水電費、清潔費、公共電費等任何
    其他費用（見本院卷第11頁）。如果屬實，則抗告人所陳其
    並非忠孝東路處所所在之春秋大廈管理委員會成員，從未繳
    交任何管理管理費用，自不因春秋大廈管理委員會聘請李敬
    明擔任警衛而與李敬明發生僱傭關係，抗告人亦從未自行僱
    用委託或同意李敬明代為收受信件，是以訴外人李敬明並非
    抗告人之受僱人等語，似非全然無稽。本件支付命令經郵務
    機關交付與李敬明，是否符合民事訴訟法第137條第1項得為
    補充送達之要件，而生合法送達抗告人之效果，即非無疑。
    而此關乎本件異議是否逾期之判斷，乃原法院未予詳查，遽
    認支付命令已合法送達，而以異議逾期為由，駁回抗告人之
    異議，自有未合。抗告意旨指摘原裁定不當，求予廢棄，為
    有理由。爰由本院將原裁定廢棄，發回原法院另為適當之處
    理。
四、據上論結，本件抗告為有理由，爰裁定如主文。
中    華    民    國   100    年    4     月    6    日
                    民事第十三庭
                        審判長法  官  蕭艿菁
                              法  官  賴劍毅
                              法  官  楊絮雲
正本係照原本作成。
本裁定除以適用法規顯有錯誤為理由外，不得再抗告。如提起再
抗告，應於收受後10日內委任律師為代理人向本院提出再抗告狀
。並繳納再抗告費新台幣１千元。
中    華    民    國   100    年    4     月    6     日
                              書記官  王秀雲